【裁判字號】    89,裁,160
【裁判日期】    890217
【裁判案由】    贈與稅
【裁判全文】
行  政  法  院  裁  定                            八十九年度裁字第一六○號
    聲  請  人  甲○○
右聲請人因贈與稅事件，對本院中華民國八十七年十一月二十七日八十七年度裁字第
一三四六號裁定聲請再審。本院裁定如左︰
    主  文
再審之聲請駁回。
    理  由
按行政訴訟之當事人，對於本院之裁定，聲請再審，經駁回後，不得復以同一原因事
實，又對駁回再審聲請所為裁定，更行聲請再審，本院四十六年度裁字第四十一號著
有判例。本件聲請人前因贈與稅事件，提起行政訴訟，經本院八十五年度判字第三九
號判決駁回後，曾先後多次提起再審之訴及聲請再審，經本院分別以八十五年度判字
第二七四三號、八十六年度判字第一六八二號、第二四三三號判決及八十七年度裁字
第八七號、第五一二號、第一三四六號裁定予以駁回各在案。茲聲請人復對最近一次
之八十七年度裁字第一三四六號裁定（簡稱原裁定）主張有行政訴訟法第二十八條第
一款之適用法規顯有錯誤之再審原因。經核其狀述理由要旨無非謂原確定判決及本院
歷次再審之訴所適用之財政部七十九年九月六日台財稅第七九○二○一八三三號函釋
，違反租稅法律主義、法令不溯既往及信賴公法保護原則等語，惟查上開事由，業經
聲請人於前茲各次訴訟程序中提出主張，而為本院所不採，茲聲請人復以同一原因事
實對於本院最近一次之裁定，聲請再審，揆諸首揭判例意旨，此部分再審難謂合法。
聲請人另以其發見未經斟酌之重要證物即財政部台北市國稅局所編製穩靜投資股份有
限公司（下稱穩靜公司）未分配盈餘累積數計算表（核定表），伊據該核定表所列當
年度未分配盈餘之金額，算出穩靜公司七十九年四月十八日（聲請人第一次股票轉讓
日）每股淨值為五五‧○三元，七十九年八月十日（聲請人第二次股票轉讓日）每股
淨值為五九‧○七元，聲請人至今始發現該證物，原裁定有行政訴訟法第二十八條第
十款之再審原因云云。惟查聲請人所提出上開核定表僅能證明穩靜公司七十八年度經
稽徵機關核定未分配盈餘累積數，尚不能據此證明聲請人於七十九年四月十八日及同
年八月十日移轉系爭股票時該公司每股淨值。另上開核定表右側載系爭股票七十九年
四月十八日及同年八月十日每股淨值分別為五五‧○三元及五九‧○七元，依聲請人
狀述，係其自行計算所得，尤非行政訴訟法第二十八條第十款之證物，聲請人據此主
張原裁定有該款之再審事由，亦無可採，此部分再審之聲請無理由。聲請人聲請調查
證據及行言詞辯論，核無必要。又當事人就同一事件對於本院所為歷次裁判一併請求
廢棄者，必須其對最近一次之裁判具有再審之原因者始得進而審究其前此歷次裁判有
無再審原因，本院最近一次之裁判，既無再審理由，已如前述，從而其請求廢棄本院
前此歷次裁判，即無庸審究，併此明。
據上論結，本件再審之聲請為部分不合法，部分無理由，爰依行政訴訟法第三十三條
、民事訴訟法第五百零七條、第五百零二條，裁定如主文。
中    華    民    國     八十九      年      二      月      十七       日
                    行 政 法 院 第 三 庭
                                審 判 長 評  事      曾  隆  興
                                         評  事      鄭  淑  貞
                                         評  事      林  家  惠
                                         評  事      張  瓊  文
                                         評  事      徐  瑞  晃
右  正  本  證  明  與  原  本  無  異
                                         法院書記官  阮  桂  芬
中    華    民    國     八十九      年      二      月      十七       日


司法院資訊處製作；財團法人民間司法改革基金會備份。
